臺灣板橋地方法院刑事判決　　　　　　　 94年度訴字第621號
公　訴　人　臺灣板橋地方法院檢察署檢察官
被　　　告　乙○○
上列被告因偽造文書等案件，經檢察官聲請以簡易判決處刑（94
年度偵緝字第103 號），本院認不宜以簡易判決處刑，改行通常
程序審判，於準備程序進行中，被告就被訴之事實為有罪之陳述
，經告知被告簡式審判程序之旨，並聽取當事人之意見後，裁定
進行簡式審判程序，判決如下：
    主  文
乙○○收受贓物，處有期徒刑月，如易科罰金，以佰元折算
壹日。
    事  實
一、乙○○曾於民國93年間犯竊盜罪，經本院以93年度簡字第36
    89號判決判處有期徒刑3 月確定；另因竊盜罪經本院以93年
    度簡翅第4010號判決判處拘役50日確定，現執行中（本案不
    構成累犯）。乙○○於93年間之某日，向其雇主李天仰借得
    中華賓士廠牌、車牌號碼Z6-6876 號、車身號碼BGA32EONA0
    56977 號之自用小客車使用。93年5 、6 月間之某日，乙○
    ○駕駛上開自用小客車，載同某姓名年籍不詳、綽號「阿源
    」之成年男子，行經新竹縣某處時，不慎撞擊道路上之安全
    島，致上開自用小客車之車頭凹陷，「阿源」向乙○○表示
    有低價修繕之管道，乙○○遂將該車交予「阿源」修繕。嗣
    「阿源」於不詳處所，將原屬甲○○所有之中華賓士廠牌、
    車牌號碼為B8-3329 號、車身號碼為WDB0000000A397077 號
    之白色自用小客車（於90年12月4 日下午4 時許在臺中市○
    區○○路與民權路口遭竊）之車身號碼磨損後，改刻製車身
    號碼為「BGA32EONA056977 」號，再將車身烤漆為黑色後，
    換掛前開Z6-6876 號自用小客車之車牌，「阿源」拼製改裝
    完成之後，於同年7 月間聯絡乙○○取車，詎乙○○明知上
    開自用小客車為「阿源」以來路不明之車身拼裝完成，竟仍
    依約至臺北縣泰山鄉○○路旁收受該車輛。嗣於同年7 月19
    日下午6 時10分許，警方在上址查獲該車輛後，循線查獲乙
    ○○，始悉上情。
二、案經臺北市政府警察局移請臺灣板橋地方法院檢察署檢察官
    偵查起訴。
    理  由
一、按除被告所犯為死刑、無期徒刑、最輕本刑為3 年以上有期
    徒刑之罪或高等法院管轄第一審案件者外，於第一次審判期
    日前之準備程序進行中，被告先就被訴事實為有罪之陳述時
    ，審判長得告知被告簡式審判程序之旨，並聽取當事人、代
    理人、辯護人及輔佐人之意見後，裁定進行簡式審判程序，
    刑事訴訟法第273 條之1 第1 項定有明文。經核本件被告乙
    ○○所犯係死刑、無期徒刑、最輕本刑為3 年以上有期徒刑
    以外之罪，其於準備程序中就被訴及併案之事實為有罪之陳
    述，經法官告知簡式審判程序之旨，並聽取公訴人、被告之
    意見後，本院爰依首揭規定，合議裁定由受命法官獨任進行
    簡式審判程序，合先敘明。
二、上開事實，業據被告乙○○坦承不諱，核與被害人甲○○、
    證人李天仰所述情節相符，復有警製車輛失竊證明單、汽車
    牌照登記書、保險資料、車輛竊盜查詢資料、車籍作業系統
    集中查詢基本詳細資料、車牌號碼Ｂ8-3329號自用小客車之
    車籍查詢資料各1 份、原車身號碼WDB0000000A397077 號自
    用小客車原廠電腦條碼貼條1 紙及照片12幀等在卷為憑，足
    認被告之自白與事實相符。綜上，被告犯行堪以認定，應依
    法論處。
三、核被告所為，係犯刑法第349 條第1 項之收受贓物罪。爰審
    酌被告有事實欄所載之竊盜前科，有臺灣高等法院被告前案
    紀錄表在卷可稽，於本罪固不論以累犯，惟其素行不佳，另
    審酌被告之犯罪動機、犯後如實坦承犯行，並酌以被告之品
    行、犯罪之目的、手段、所生危害及犯罪後之態度等一切情
    狀，量處如主文所示之刑，並諭知如易科罰金之折算標準。
四、公訴意旨另以：被告與「阿源」共同基於偽造文書之犯意聯
    絡，由「阿源」將甲○○所有之中華賓士廠牌、車牌號碼為
    B8-3329 號、車身號碼為WDB0000000A397077 號之白色自用
    小客車之車身號碼磨損後，改刻製車身號碼為「BGA32EONA0
    56977 」號，再將車身烤漆為黑色後，換掛前開Z6-6876 號
    自用小客車之車牌，供被告使用，而認被告另涉嫌與「阿源
    」共犯行使偽造私文書之罪云云。惟按犯罪事實應依證據認
    定之，無證據不得認定犯罪事實，刑事訴訟法第154 條第2
    項定有明文。查本件被告固坦承於93年7 月間在臺北縣泰山
    鄉○○路旁收受「阿源」交付之車輛，並坦承「阿源」交車
    之前有告知該車係拼裝改製，故修繕費用低廉等情，惟堅決
    否認知悉「阿源」有變造該車輛之車身號碼等情。核以扣案
    之自用小客車車身號碼係經磨損改製，有卷附電解條碼對照
    之照片在卷可參（見93年度偵字第18931 號偵查卷第61頁）
    ，該車輛之車身號碼係刻製於右前乘客座下方，且經電解還
    原始能判讀是否經變造，被告固然知悉該車身係經「阿源」
    以來路不明之車身拼裝改製，惟其車身上之號碼是否變造、
    如何變造，亦難推認被告知情並參與此部分犯行。質言之，
    被告固然知悉「阿源」所交付之自用小客車為贓物，惟被告
    否認知悉該車身之號碼經過變造，並非與常情不符。此部分
    公訴意旨並未舉任何實證，僅以該車身號碼確經變造乙節，
    率論被告另犯有共同行使偽造私文書罪嫌，證據自有未足。
    然被告此部分犯行固屬不能證明，惟檢察官認被告所涉行使
    偽造私文書犯行，與前開收受贓物之犯行間，有方法、結果
    之牽連關係，為本院判決效力所及，是不另為無罪之諭知，
    附此敘明。
據上論斷，應依刑事訴訟法第452 條、第273 條之1 第1 項、第
299 條第1 項前段，刑法第349 條第1 項、第41條第1 項前段，
罰金罰鍰提高標準條例第1 條前段、第2 條，判決如主文。
本案經檢察官徐名駒到庭執行職務。
中　　華　　民　　國　　94　　年　　4 　　月　　15　　日
                    刑事第十四庭    法　官  林漢強
上列正本證明與原本無異。
如不服本判決，應於判決送達後10日內，向本院提出上訴狀。
                                    書記官  黃大千
中　　華　　民　　國　　94　　年　　4 　　月　　15　　日
附錄本案論罪科刑所用法條全文：
刑法第349條
收受贓物者，處三年以下有期徒刑、拘役或五百元以下罰金。
搬運、寄藏、故買贓物或為牙保者，處五年以下有期徒刑、拘役
或科或併科一千元以下罰金。
因贓物變得之財物，以贓物論。
